臺灣高等法院臺中分院刑事裁定　　　　 100年度聲再字第25號
再審聲請人
即受判決人　蘇慧妮
上列聲請人因違反毒品危害防制條例案件，對於本院九十九年度
上訴字第一二八七號中華民國九十九年十月二十七日確定判決（
（原審案號：臺灣臺中地方法院九十九年度訴字第五○一號，偵
查案號：臺灣臺中地方法院檢察署九十八年度偵字第二五七七一
號、九十九年度偵字第四八五、四八六號）聲請再審，本院裁定
如下：
    主  文
再審之聲請駁回。
    理  由
一、本件再審聲請人即受判決人蘇慧妮（以下簡稱為再審聲請人
    ）聲請再審之意旨，如後附之刑事聲請再審狀之記載。
二、本件再審聲請人係依據刑事訴訟法第四百二十條第一項第六
    款之規定，提起本件再審之聲請。惟按刑事訴訟法第四百二
    十條第一項第六款所謂發見確實之新證據，係指該證據於事
    實審法院判決前已經存在，為法院、當事人所不知，不及調
    查斟酌，至其後始行發見，且就證據本身形式上觀察，固不
    以絕對不須經過調查程序為條件，但必須顯然可認為足以動
    搖原有罪確定判決，而為受判決人無罪、免訴、免刑或輕於
    原判決所認罪名之判決者為限。故受理聲請再審之最後事實
    審法院，應就聲請再審理由之所謂「新證據」，是否具備事
    實審判決前已經存在，為法院、當事人所不知，事後方行發
    見之「嶄新性」，及顯然可認足以動搖原有罪確定判決，應
    為無罪、免訴、免刑或輕於原判決罪名之「顯然性」二要件
    ，加以審查，為判斷應否准予開始再審之準據（最高法院九
    十三年度台抗字第九八號刑事裁定意旨）。經查，本件再審
    聲請人雖否認知悉其自越南攜帶入境而被警查獲之物品係第
    一級毒品海洛因，其配偶高自強亦曾在檢察官九十八年十二
    月二十六日偵訊時，為有利本件再審聲請人之供述，而供稱
    其係向本件再審聲請人騙稱上開物品為「土龍粉」云云。惟
    本件再審聲請人在其被訴案件法院審理中，即以此情置辯，
    本院原確定判決亦已詳述證人高自強之此部分陳述，何以不
    足採為有利本件再審聲請人之認定，及再審聲請人此部分辯
    解何以不足採信之理由（即本院原確定判決二十至二四頁）
    。證人高自強之上開陳述，顯難認係刑事訴訟法第四百二十
    條第一項第六款所謂發見確實之新證據。又本件再審聲請人
    於警、偵訊供出運輸毒品來源為「阿旺」，因而查獲其他正
    犯「阿旺」施家楠部分，本院原確定判決已依據毒品危害防
    制條例第十七條第一項之規定減輕其刑（見本院原確定判決
    第三二頁）。本件再審聲請人於上開刑案審理中，並未請求
    傳喚證人施家楠，亦未指陳證人施家楠可以證明其不知所運
    輸之物品係屬毒品海洛因；其在本件「刑事聲請再審狀」，
    更未指陳施家楠有何陳述或證詞，足以證明其不知所運輸之
    物品係屬毒品海洛因，而應受無罪、免訴、免刑或輕於原判
    決所認罪名之判決。再者，本件再審聲請人係與其配偶高自
    強共同犯運輸第一級毒品罪，本院原確定判決亦係依據證人
    高自強不利於再審聲請人之陳述、通訊監察譯文內容及再審
    聲請人之陳述等證據，而認定再審聲請人確有公訴人所起訴
    之運輸第一級毒品等犯行；再審聲請人與其配偶高自強共同
    運輸第一級毒品之犯意聯絡部分，亦與證人施家楠無關，證
    人施家楠之證詞如何，亦顯難認為足以動搖原有罪確定判決
    。本件再審聲請人在本件「刑事聲請再審狀」陳述：施家楠
    被破獲案件與本案有相牽連之因果關係，可證明伊並未參與
    走私毒品，且不知身上之物品係屬毒品，施家楠因伊提供之
    情資而被查獲，於本案有極重要待證關係，且非不能傳喚以
    為查證，此為有利伊之證據，足以動搖原判決，原審未及注
    意審酌，可資為本案再審之聲請理由等情部分；經核係就已
    經判決確定之案件，就其在法院審理時並未聲請傳喚，且法
    院亦未認有依據職權傳喚之必要之證人（施家楠），再為法
    院應否傳喚之爭執。依據上開說明，此部分亦非刑事訴訟法
    第四百二十條第一項第六款所謂發見確實之新證據。綜上理
    由，應認本件再審之聲請並無理由，應予駁回。
三、據上論斷，應依刑事訴訟法第四百三十四條第一項裁定如主
    文。
中    華    民    國   100    年    2     月    11    日
            刑事第三庭   審判長法  官   王  增  瑜
                               法  官   曾  佩  琦
                               法  官   廖  柏  基
以上正本證明與原本無異。
如不服本裁定，應於收受送達後五日內向本院提出抗告書狀(須
附繕本)。
                               書記官   陳  妙  瑋
中    華    民    國   100    年    2     月    14    日